||Singular|Plural|
|:--:|:--:|:--:|
|**Nom**.||-ēs|
|**Gen.**|-is|-ium|
|**Dat.**|-ī|-ibus|
|**Acc.**|-em|-ēs|
|**Abl.**|-e|-ibus|

> [!NOTE] 
> All of these just add *-ium* instead of *-um* in the genetive plural.

> [!INFO] Info: Recognising Masculine and Feminine I-Stems
> The following masculine and feminine nouns are 3rd declension i-stems:
> - monosyllabic nouns (nouns with one syllable in the nominative singular) which end in two consonants before the *-is* of the genitive singular - pars, partis; nox, noctis: mors, mortis
> - parasyllabic nouns (nouns which have the same number of syllables in the nominative and genitive singular) - cīvis, cīvis; hostis, hostis; nāvis, nāvis
> > [!WARNING] Exceptions
> > The words pater, māter, frāter, senex, iuvenis, canis always have the genitive plural *-um*.
> > 
> > The words sēdēs, mēnsis and vātēs may have either *-um* or *-ium* in the genitive plural.
